DIEGO ESTEBAN KAUER LARA

Camino del Misionero 9447, Lo Barnechea, Región Metropolitana, Chile 20286596-8 +56984624410 diego.kauer@ug.uchile.cl

PRESENTACIÓN

Estudiante de sexto año de Ingeniería Civil Industrial y Magíster en Ciencia de los Datos con una trayectoria enfocada en el análisis de datos, la implementación de herramientas y tecnologías innovadoras, y la toma de decisiones basadas en análisis cuantitativos. Entrega un análisis profundo y robusto que permite la automatización y optimización de procesos dentro de las organizaciones y empresas. Esto junto a la disposición y capacidad de investigación, trabajo en equipo, proactividad y responsabilidad han permitido entregar ideas innovadoras con resultados positivos de una manera efectiva y eficaz.

ANTECEDENTES ACADÉMICOS

2013 ENSEÑANZA BÁSICA
Colegio Santiago College, Chile

2017 ENSEÑANZA MEDIA

Colegio Santiago College, Chile

2017 DIPLOMA IB

Bachillerato Internacional, Suiza

2022 LICENCIATURA EN CIENCIAS DE LA INGENIERÍA

Universidad de Chile, Chile

FORMACIÓN

2010 - 2017 COLEGIO SANTIAGO COLLEGE, CHILE

Educación básica y media

2018 - (Cursando) UNIVERSIDAD DE CHILE, CHILE

Ingeniería Civil Industrial

Enero 2022 - Junio 2022 KUNGLIGA TEKNISKA HÖGSKOLAN, SUECIA

Intercambio Internacional Ingeniería Civil Industrial

2023 - (Cursando) UNIVERSIDAD DE CHILE, CHILE

Magíster en Data Science

EXPERIENCIA

Enero 2021 - Marzo 2021 ADVANCED ANALYTICS, CENCOSUD S.A.

Practicante Data Science

- Participación en proyecto de desarrollo de aplicativo para optimizar el slotting en las bodegas de Cencosud a nivel nacional.
- Extracción, Transformación y Carga (ETL) de datos asociados a la rotación de distintos SKUs.
- Cálculo e implementación de KPIs junto con sus pruebas unitarias en Backend del aplicativo.

Marzo 2021 - Julio 2021 DEPARTAMENTO DE INGENIERÍA INDUSTRIAL, UNIVERSIDAD DE CHILE

Profesor Auxiliar curso de Probabilidades

Marzo 2021 - Julio 2021 DEPARTAMENTO DE INGENIERÍA INDUSTRIAL, UNIVERSIDAD DE CHILE

Ayudante curso de Microeconomía

Marzo 2021 - Julio 2021 DEPARTAMENTO DE INGENIERÍA INDUSTRIAL, UNIVERSIDAD DE CHILE

Ayudante curso de Modelamiento y Optimización

Agosto 2021 - Diciembre 2021 DEPARTAMENTO DE INGENIERÍA INDUSTRIAL, UNIVERSIDAD DE CHILE

Profesor Auxiliar curso de Aplicaciones de Probabilidades y Estadística para la Gestión

Abril 2022 - Junio 2022

DESARROLLO, EASYCONNECT S.A.

Practicante Business Intelligence

- Creación y cálculo de KPIs para apoyar en la toma de decisiones en procesos de Reclutamiento y Selección.
- Diseño y creación de Dashborads en PowerBI y Looker Studio.
- Automatización de procesos en reportería de Reclutamiento y Selección.

Julio 2022 - Diciembre 2022

DEPARTAMENTO DE INGENIERÍA INDUSTRIAL, UNIVERSIDAD DE CHILE

Profesor Auxiliar curso de Decisiones Bajo Incertidumbre

Diciembre 2022 - Marzo 2023

DIRECCIÓN CUSTOMER VALUE PROPOSITION, METLIFE CHILE

Practicante Digital

- Creación y mejora de chatbots orientados a la atención al cliente.
- Diseño e implementación de experimentos A/B para encontrar las mejores soluciones para la resolución de consultas.
- Implementación de campañas de notificaciones push para potenciales clientes.
- Cálculo y seguimiento de indicadores de atención al cliente.

Marzo 2023 - Julio 2022

DEPARTAMENTO DE INGENIERÍA INDUSTRIAL, UNIVERSIDAD DE CHILE

Profesor Auxiliar curso de Decisiones Bajo Incertidumbre

DISTINCIONES

	2018	ALUMNO DESTACADO
--	------	------------------

Distinción entregada por la facultad de ciencias físicas y matemáticas.

2019 ALUMNO DESTACADO

Distinción entregada por la facultad de ciencias físicas y matemáticas.

2020 ALUMNO DESTACADO

Distinción entregada por la facultad de ciencias físicas y matemáticas.

2021 ALUMNO DESTACADO

Distinción entregada por la facultad de ciencias físicas y matemáticas.

IDIOMAS

Inglés (avanzado). Español (nativo). Alemán (básico).

HABILIDADES

Microsoft Excel (experto). Microsoft Word (experto). Microsoft PowerPoint (experto). Python (avanzado). R (avanzado). Machine Learning (avanzado). SQL (intermedio).

FORTALEZAS

Analítico. Auto-confianza. Creatividad. Dinamismo y Energía. Iniciativa. Innovación.